【裁判字號】    96,訴,4219
【裁判日期】    970215
【裁判案由】    毒品危害防制條例
【裁判全文】
臺灣臺中地方法院刑事判決              96年度訴字第4219號
公  訴  人  臺灣臺中地方法院檢察署檢察官
被      告  乙○○
                    （現於臺灣臺中看守所羈押中）
指定辯護人  本院公設辯護人甲○○
上列被告因違反毒品危害防制條例案件，經檢察官提起公訴（九
十六年度偵字第二二七四五號），本院判決如下：
    主    文
乙○○運輸第一級毒品，處有期徒刑貳拾年。扣案之第一級毒品
海洛因肆包（合計淨重壹陸玖點貳公克、空包裝總重捌壹點零
捌公克），均沒收。
    犯罪事實
一、乙○○明知海洛因係毒品危害防制條例第二條第二項第一款
    規定之第一級毒品，不得非法持有及運輸；且為行政院依懲
    治走私條例第二條第四項授權訂定之管制物品項目及其數額
    甲項管制進出口物品第四款所列之毒品危害防制條例所列毒
    品，屬管制進出口物品，不得私運進口，竟基於運輸第一級
    毒品並管制進口物品海洛因進入臺灣之犯意，於民國九十六
    年九月十六日四時，與李銘清（另經檢察官偵查中）自臺灣
    桃園國際機場，一同搭乘華信航空公司編號ＡＥ八三七號班
    機前往緬甸仰光，行抵緬甸仰光後，旋即投宿於奧林匹克賓
    館編號二○三號房，並自行在緬甸仰光詳細地址不明之ＰＵ
    Ｂ店內，以新臺幣（下同）九萬八千餘元價格，向姓名年籍
    不詳、綽號「阿洪」之緬甸籍成年男子及姓名年籍不詳、綽
    號「珊珊」之緬甸籍成年女子，購買第一級毒品海洛因共四
    包（合計淨重一六九‧二三公克、空包裝總重八一‧○八公
    克）欲帶回臺灣，嗣於九十六年九月二十日某時，乙○○為
    使毒品便於夾帶不易遭查覺，乃自行事先將上開四包第一級
    毒品海洛因白粉以保險套、保鮮膜及塑膠袋分層包覆成長條
    狀，再以膠帶將該四包第一級毒品海洛因分別黏貼在其左邊
    腋下（一包）、左邊鼠蹊部（一包）及右邊鼠蹊部（二包）
    等處之方式，將第一級毒品海洛因藏妥於身上。乙○○藏妥
    前開第一級毒品海洛因後，即與李銘清於同日某時，自緬甸
    仰光機場搭乘華信航空公司編號ＡＥ八三八號班機共同返回
    臺灣，乙○○即以此方式運輸所藏放之第一級毒品海洛因闖
    關入境返臺。嗣於同日十九時十五分，經檢察官循線指揮警
    、調人員，前往臺灣桃園國際機場嚴檢、盤查，而於機場第
    一航廈入境室第九號應申報櫃檯當場查獲，並扣得乙○○所
    運輸之第一級毒品海洛因共四包（合計淨重一六九‧二三公
    克、空包裝總重八一‧○八公克）及電話號碼000000
    0000號行動電話一支（內含ＳＩＭ卡一張）。
二、案經臺中縣警察局移送臺灣臺中地方法院檢察署檢察官偵查
    起訴。
    理    由
一、訊據被告乙○○對於前揭犯罪事實坦承不諱，並有臺北關稅
    局扣押貨物運輸工具收據、搜索筆錄、被告護照正反面影本
    、奧林匹克賓館名片、住宿登記資料、被告入出境資訊連結
    作業查詢各一份附卷可憑，復有第一級毒品海洛因共四包（
    合計淨重一六九‧二三公克、空包裝總重八一‧○八公克）
    扣案可資佐證。又扣案之白色粉末，經送請法務部調查局以
    化學呈色法、氣相層析質譜儀分析法檢驗結果，確均含有第
    一級毒品第六項海洛因成分，合計淨重一六九‧二三公克，
    空包裝總重八一‧○八公克，純度百分之七九‧三三，純質
    淨重一三四‧二五公克，此有該局九十六年十月二十四日調
    科壹字第○九六二三○七三六二○號鑑定書一份在卷可按，
    足認被告自白核與事實相符，堪予採信。且本件被告夾帶何
    計淨重高達一六九‧二三公克之第一級毒品海洛因自緬甸返
    臺，非零星或短途持送，顯見被告對運輸毒品已有認識或意
    圖，雖其於入境時即遭員警查獲，並無礙於被告運輸第一級
    毒品罪之成立，且已自緬甸私運管制物品之毒品進入臺灣地
    區。本件事證明確，被告犯行已堪認定。
二、按海洛因係毒品危害防制條例第二條第二項第一款所列之第
    一級毒品，復為行政院依懲治走私條例第二條第四項授權訂
    定之管制物品項目及數額甲項管制進出口物品第四款所列之
    毒品危害防制條例所列毒品。被告自緬甸私運輸入海洛因，
    核被告所為，係犯毒品危害防制條例第四條第一項之運輸第
    一級毒品罪及懲治走私條例第二條第一項之私運管制物品進
    口罪。被告非法持有第一級毒品海洛因之低度行為，為運輸
    第一級毒品海洛因之高度行為吸收，不另論罪。被告以一行
    為同時觸犯上開運輸第一級毒品罪與私運管制物品進口罪二
    罪名，為想像競合犯，應依刑法第五十五條規定，從一重論
    以運輸第一級毒品罪處斷。又斟酌被告因個人私心，而為本
    案運毒犯行，惟其運毒並非供己販賣營利，倘處以最輕本刑
    之無期徒刑，猶嫌過重，其情不無可憫，是依刑法第五十九
    條之規定，酌量減輕其刑。爰審酌被告違法運輸上開扣案之
    第一級毒品海洛因入境之犯罪動機、目的及手段，所運輸之
    第一級毒品海洛因如因而流入市面，對國人身心健康戕害不
    小，情節非屬輕微，惟念被告運輸海洛因毒品非為供己販賣
    營利，及被告於本院審理時均坦認犯行之態度，暨卷附臺灣
    高等法院被告前案紀錄表載明被告有詐欺、偽造文書、賭博
    、違反票據法等前科等一切情狀，量處如主文所示之刑，以
    示懲儆。又扣案之第一級毒品海洛因共四包（合計淨重一六
    九‧二三公克、空包裝總重八一‧○八公克），均為查獲之
    第一級毒品，應依毒品危害防制條例第十八條第一項前段規
    定，諭知沒收銷燬之。至扣案電話號碼000000000
    0號行動電話一支（內含ＳＩＭ卡一張），係被告所有供其
    日常聯絡所用，業據被告供陳明確，且無證據證明係作為本
    件聯絡購買運輸毒品所用，爰不予宣告沒收，併予敘明。
據上論斷，應依刑事訴訟法第二百九十九條第一項前段，毒品危
害防制條例第四條第一項、第十八條第一項前段，懲治走私條例
第二條第一項、第十一條，刑法第十一條、第五十五條、第五十
九條，判決如主文。
中    華    民    國    97    年     2    月    15    日
                  刑事第六庭  審判長法  官  洪俊誠
                                    法  官  高英賓
                                    法  官  戴博誠
上正本證明與原本無異。
如不服本判決，應於收受送達後10日內向本院提出上訴書狀（應
敘述具體理由並附繕本）。
上訴書狀如未敘述理由，應於上訴期間屆滿後20日內補提理由書
於本院。
                                    書記官  林政佑
中    華    民    國    97    年     2    月    15    日
【附錄論罪科刑法條】
懲治走私條例第二條第一項：
私運管制物品進口﹑出口逾公告數額者，處七年以下有期徒刑，
得併科新臺幣二十萬元以下罰金。
毒品危害防制條例第四條第一項：
製造、運輸、販賣第一級毒品者，處死刑或無期徒刑；處無期徒
刑者，得併科新臺幣一千萬元以下罰金。


司法院資訊處製作；財團法人民間司法改革基金會備份。
